【裁判字號】    89,上訴,141
【裁判日期】    890316
【裁判案由】    違反稅捐稽徵法
【裁判全文】
臺灣高等法院高雄分院刑事判決          八十九年度上訴字第一四一號
    上  訴  人  台灣屏東地方法院檢察署檢察官
    被      告  乙○○
右上訴人因被告違反稅捐稽徵法案件，不服臺灣屏東地方法院八十八年度訴字第五五
二號中華民國八十八年十一月廿五日第一審判決（起訴案號：臺灣屏東地方法院檢察
署八十八年度偵字第四二二二號），提起上訴，本院判決如左：
      主      文
上訴駁回。
      事實及理由
一、本案經本院審理結果，認第一審判決認事用法及量刑均無不當，應予維持，並引
    用第一審判決書記載之事實、證據及理由。
二、公訴人上訴意旨，雖指稱：被告犯後態度不佳，且未與告訴人和解，原審僅判處
    被告拘役四十日，量刑猶嫌過輕。且被告另涉犯刑法第二百十四條之偽造文書罪
    嫌，原審未予審酌，亦有未當云云。惟查被告僅提供告訴人之年籍資料供欣頡公
    司申報該公司之營利事業所得稅，且係由該公司不知情之蔡文王製作成衣代工費
    支領明細總表，被告並未參與製作明細總表，難謂被告有偽造文書之犯行。原審
    以被告幫助逃漏稅捐金額不多，情節非重等一切情狀，量處被告拘役四十日。並
    諭知如易科罰金，以三百元折算一日。經核原判決認事用法及量刑，均無不當。
    被告上訴意旨，仍執前詞，指摘原判決不當，為無理由，應予駁回。
三、據上論斷，應依刑事訴訟法第三百六十八條、第三百七十三條，判決如主文。
本案經檢察官羅正平到庭執行職務。
中    華    民    國     八十九     年       三       月       十六     日
                              臺灣高等法院高雄分院刑事第三庭
                                  審判長法官  莊秋桃
                                        法官  陳中和
                                        法官  謝宏宗
右正本證明與原本無異。
不得上訴。
                                      書記官  陳靖華
中    華    民    國     八十九     年       三       月      十七      日
附錄  本件判決論罪科刑法條：
稅捐稽徵法第四十三條第一項：
教唆或幫助犯第四十一條或第四十二條之罪者，處三年以下有期徒刑、拘役、或科新
臺幣六萬元以下罰金。
                     Ｋ
附件：
臺灣屏東地方法院刑事判決                          八十八年度訴字第五五二號
    公  訴  人  臺灣屏東地方法院檢察署檢察官
    被      告  乙○○  女四十八歲（民國○○年○月○○日生）
                        住屏東縣高樹鄉○○村○○○路二十號
                        身分證統一編號：Ｐ二0000000號
右列被告因違反稅捐稽徵法案件，經檢察官提起公訴（八十八年度偵字第四二二二號
）  ，本院判決如左：
        主  文
乙○○幫助納稅義務人，以不正當方法逃漏稅捐，處拘役肆拾日，如易科罰金，以參
佰元折算壹日。
        事  實
一、乙○○係桃園縣桃園市○○街十七之二號之欣頡有限公司（以下稱欣頡公司，營
    業務項目包括各種成衣及相關材料之加工製造、買賣業務，負責人為張文凱）之
    下游包工；欣頡公司將有關成衣業務部分，發包予蔡文王代工，蔡文王再將該成
    衣代工業務，轉予乙○○小包來代工，並委由乙○○負責處理與其他各小包間之
    工作連絡事宜；乙○○明知甲○○於八十五年五月至十二月間並未承作欣頡公司
    成衣代工工作，亦未在該公司支領該公司任何薪水，竟基於幫助納稅義務人欣頡
 公司（公訴人誤認納稅義務人係乙○○本人）逃漏稅捐之意思，於八十六年二、
    三月（報稅季節）間某日，在其屏東縣高樹鄉○○村○○○路二十號處，向不知
    情之蔡文王虛稱甲○○於上開期間有承作公司之代工業務，並支領薪水共新台幣
    （下同）三十萬元，且將甲○○先前所留之身分證影本交予不知情之蔡文王，再
    由蔡文王轉予欣頡公司，使納稅義務人欣頡公司不知情之會計人員，將上開三十
    萬元列入公司之薪資支出項目，並於八十六年間向財政部台灣省北區國稅局桃園
    分局申報欣頡公司八十五年度公司營利事業所得稅，幫助該公司以不正當方法逃
    漏八十五年度之營利事業所得稅五萬八千零十四元（起訴書漏未記載該逃漏稅之
    金額），嗣甲○○收到其八十五年度各類所得扣繳暨免扣繳憑單後，始知上情。
二、案經甲○○訴請台灣屏東地方法院檢察署檢察官偵查起訴。
        理  由
一、訊據被告乙○○矢口否認有何幫助逃漏稅捐犯行，辯稱：甲○○於八十五年間確
    實在在伊那裡為欣頡公司做成衣代工工作，且係甲○○親自拿其身分證交予伊，
    伊再轉予欣頡公司報稅，伊並無幫助逃漏等語。
二、經查：（一）、告訴人甲○○於八十五年間並未在被告處為欣頡公司做成衣代工
    工作、支領任何薪水等事實，業據告訴人甲○○指訴至詳，復有蔡文王所出具之
    八十五年度成衣代工費支領明細總表、告訴人之八十五年度各類所得扣繳暨免扣
    繳憑單各一份附卷可稽。（二）、又被告於檢察官八十八年七月十三日初次偵訊
    時，即已坦承告訴人於八十五年間已不再為欣頡公司轉包成衣代工工作，但因欣
    頡公司需告訴人之資料報稅，伊始將告訴人資料交給欣頡公司等語，且其經檢察
    官訊問是否可提出足資證明告訴人確於八十五年間尚有為欣頡公司代工成衣之證
    據，被告又無法提出諸如領款收據之相關證據，是被告事後又翻異前詞，改稱告
    訴人有支領公司薪水云云，顯不實在。（三）、被告因此幫助納稅義務人欣頡公
    司逃漏該公司八十五年度之營利事業所得稅計五萬八千零十四元一節，亦據財政
    部台灣省北區國稅局桃園縣分局函敘明白，此有財政部台灣省北區國稅局桃園縣
    分局八十八年十一月五日北區國稅桃縣審字第八八○八二二四六號函在卷可參。
    （四）、綜上所述，被告所辯，顯為圖卸之詞，不足採信，其犯行應堪認定。
三、查被告乙○○明知甲○○於八十五年五月至十二月間並未納稅義務人欣頡公司做
    成衣代工工作，竟提供甲○○之身分證影本及其領薪等不實資料予不知情之蔡文
    王，由蔡文王轉予欣頡公司報稅，而幫助納稅義務人欣頡公司逃漏八十五年之營
    利事業所得稅五萬八千零十四元之事實，係犯稅捐稽徵法第四十三條第一項之幫
    助納稅義務人逃漏稅捐罪，又本件之納稅義務人係欣頡公司而非被告本人，公訴
    人竟認被告係觸犯稅捐稽徵法第四十一條之納稅義務人逃漏稅捐罪，其起訴法條
    ，顯有未洽，應予變更之，另稅捐稽徵法第四十三條第一項之幫助納稅義務人逃
    漏稅捐罪，係獨立之犯罪型態，並不適用刑法幫助犯之相關規定，又被告利用不
    知情之蔡文王及欣頡公司會計人員從事幫助逃漏稅捐罪，為間接正犯。爰審酌被
    告素行、犯罪動機、目的、手段、所生危害、幫助逃漏稅捐金額並不多及其犯後
    態度等情狀，量處如文所示之刑，並諭知易科罰金之折算標準。
據上論斷，應依刑事訴訟法第二百九十九條第一項前段、第三百條，稅捐稽徵法第四
十三條第一項，刑法第十一條前段、第四十一條，罰金罰鍰提高標準條例第一條前段
、第二條，判決如主文。
本案經檢察官蔡榮龍到庭執行職務。
中      華      民      國      八十八    年    十一    月    二十五    日
                    臺灣屏東地方法院刑事第一庭
                                             法  官    黃國永
右正本證明與原本無異。
對於本判決如有不服應於收受送達後十日內向本院提出上訴書狀上訴於台灣高等法院
高雄分院並按他造當事人之人數附具繕本。
                                              書記官   高  嶙
中      華      民      國      八十八    年    十一    月    二十六    日
稅捐稽徵法第四十三條第一項。
教唆或幫助犯第四十一條或第四十二條之罪者，處三年以下有期徒刑、拘役、或科一
千元以下罰金。


司法院資訊處製作；財團法人民間司法改革基金會備份。
